【裁判字號】    89,毒抗,119
【裁判日期】    890214
【裁判案由】    撤銷停止戒治處分
【裁判全文】
台灣高等法院台中分院刑事裁定                    八十九年度毒抗字第一一九號
    抗  告  人  台灣彰化地方法院檢察署檢察官
    被      告  甲○○
右抗告人因被告違反毒品危害防制條例案件，聲請撤銷停止戒治，不服台灣彰化地方
法院中華民國八十九年十月二十二日裁定（八十八年度聲停戒一字第二三九號）提起
抗告，本院裁定如左：
      主  文
原裁定撤銷。
甲○○停止戒治之裁定，應予撤銷。
      理  由
一、抗告人原聲請意旨略以：被告甲○○前因施用毒品案件，經原審法院以八十八年
    度毒聲字第三三六八號裁定停止戒治，所餘期間並宣付保護管束，惟被告竟於保
    護管束期間，有繼續施用第一級毒品海洛因及第二級毒品安非他命之行為，其違
    反保護管束應遵守事項情節重大，爰檢附相關執行案卷，依毒品危害防制條例第
    二十二條第二項之規定，聲請撤銷停止戒治，令入戒治處所施以強制戒治。
二、原裁定駁回抗告人之聲請，其理由為：經查，被告於民國（下同）八十八年九月
    六日及九月二十日保護管束期間經採尿送驗結果，安非他命類及鴉片類均呈陰性
    反應，有濫用藥物尿液檢驗報告二紙在卷可稽，且被告於八十八年十月十四日未
    依規定向台灣彰化地方法院檢察署觀護人室報到接受採尿，經該署發文告誡一次
    並定其於同年月二十一日報到，有該署八十八年十月十五日乙○盛護丑字第三七
    四三一號函在卷可稽，且遍查全卷並無被告繼續施用第一、二級毒品之證據，尚
    難認被告有何違反保護管束應遵守事項情節重大之情事云云。
三、本院查：(一)被告甲○○於八十八年十月九日檢察官訊問時，即已自白「（問：何
    時地吸用毒品？）年８月日起至年１０月８日止，都在家中吸食安非他命，
    年１０月７日。」「（問：查扣安非他命及海洛因是否為你所有？）是的，我是
    去自首的。」(二)而查扣之海洛因（毛重○‧四五公克，淨重○‧二五公克）、安
    非他命各一包（毛重一‧七二公克），有照片二紙及扣押物品清單二紙、法務部
    調查局鑑定通知書一件在卷可稽。(三)再者，被告甲○○於八十八年十月九日向彰
    化縣警察局鹿港分局秀安派出所自首時，所採尿液經編號為Ｄ〡二四四，先經該
    分局送請彰化縣衛生局代驗，此有該分局10.9.之刑事案件報告書在卷可稽；而
    該代號Ｄ〡二四四之尿液經彰化縣衛生局檢驗結果，有甲基安非他命陽性反應，
    此有該衛生局煙毒尿液檢驗成績書一件在卷可按，益見其前揭自白與事實相符。
    （均見台灣彰化地方法院檢察署八十八年度毒偵字第一○七六號卷）
四、從而，檢察官以受處分人即被告甲○○於停止戒治期間違反保護管束應遵守事項
    情節重大為由，聲請撤銷停止戒治，依毒品危害防制條例第二十二條第二項之規
    定，自應准許。原裁定駁回聲請人之請求即有違誤，抗告意旨請求撤銷原裁定，
    即有理由，應由本院予以撤銷，並另為如主文第二項所示之裁定。
五、據上論斷，應依刑事訴訟法第第四百十三條，裁定如主文。
中      華      民      國    八十九    年      二      月      十四    日
                                  台灣高等法院台中分院刑事第八庭
                                        審判長法  官  羅  得  村
                                              法  官  劉  榮  服
                                              法  官  林  輝  煌
右為正本係照原本作成。
不得再抗告。
                                              書記官  劉  恒  宏
中      華      民      國    八十九    年      二      月      十七    日
                                                                        Ｈ


司法院資訊處製作；財團法人民間司法改革基金會備份。
